【裁判字號】    90,易緝,76
【裁判日期】    900430
【裁判案由】    竊盜
【裁判全文】
臺灣高雄地方法院刑事判決                            九十年度易緝字第七六號
    公  訴  人  臺灣高雄地方法院檢察署檢察官
    被      告  丙○○
右列被告因竊盜案件，經檢察官提起公訴（八十九年度偵字第一八五五六號）及移送
併案審理（九十年度偵字第六七七八號），本院判決如左：
    主  文
丙○○共同連續攜帶兇器竊盜，處有期徒刑拾月。
扣案之油壓剪貳支、手套貳雙、活動扳手貳支、手電筒壹支，均沒收。
    事  實
一、丙○○與賴慶源（業經本院判決確定）二人共同基於為自己不法所有之概括犯意
    聯絡，由賴慶源駕駛車號ＶＨ—００一０號自小貨車搭載丙○○，丙○○則提供
    其所有之油壓剪、活動扳手、手套及手電筒作為工具，在附表所示之時間、地點
    ，連續以該客觀上可作為兇器使用之油壓剪及活動扳手竊取如附表所示之電纜線
    、電線，嗣於八十九年八月十七日凌晨三時四十五分許，將附表編號三所示之電
    纜線、電線搬至上開自小貨車上而得手後，為警巡邏發現而逮捕賴慶源，丙○○
    則逃匿無蹤，並當場扣得油壓剪二支、活動扳手二支、手套二雙、手電筒一支。
二、丙○○復承前開為自己不法所有之概括犯意，於八十九年十月二十二日十三時許
    ，在高雄縣鳳山市○○街八十巷口，以在地上拾獲之機車鑰匙，發動停放在該地
    點甲○○所有車號ＵＢＯ—六九三號機車而竊取之，並將該竊得之機車作為自己
    平日代步之用，嗣於九十年四月四日九時三十分許，在高雄市三民區鼎金六巷公
    園內為警查獲。
三、案經高雄縣警察局仁武分局移送台灣高雄地方法院檢察署檢察官偵查起訴，因被
    告逃匿，經本院緝獲及臺灣高雄地方法院檢察署檢察官移送併案審理。
    理  由
一、訊據被告丙○○固不諱言曾於附表所示時間，與賴慶源共乘自小貨車至附表所示
    地點，將電纜線、電線等物搬至小貨車上以供出售圖利，且於八十九年十月二十
    二日十三時許，在高雄縣鳳山市○○街八十巷口，自行以鑰匙竊取甲○○機車之
    事實，惟辯稱：係賴慶源叫其一起去載東西，不知是要去偷東西云云。經查：被
    告與賴慶源於附表所示時間，一同前往竊取電纜線、電線之事實，業據同案被告
    賴慶源供述在卷，核與證人黃文吉、劉森喜溫富財、楊照正、蔡慶璋證述情節相
    符，且被告於本院初訊時亦坦認與賴慶源共同至附表所示地點竊取電纜線、電線
    在卷，此外，並有油壓剪二支、活動扳手二支、手套二雙、手電筒一支扣案及贓
    物認領保管單二紙在卷可憑，是被告辯稱不知是要去偷東西云云，顯係事後卸責
    之詞，不足採信；又甲○○之上開機車係於八十九年十月二十二日十三時許，在
    高雄縣鳳山市○○街八十巷口遭人竊走之事實，為證人甲○○於警訊中證述屬實
    ，並有車輛竊盜、車牌失竊資料個別查詢表及贓物認領保管收據各一份附卷可佐
    ，是被告此部分自白與事實相符。綜上，本件事證明確，被告犯行已堪認定，應
    依法論科。
二、核被告丙○○於附表所示時、地所為，係犯刑法第三百二十一條第一項第三款攜
    帶兇器竊盜罪，其於八十九年十月二十二日竊取甲○○機車所為，則係犯同法第
    三百二十條第一項竊盜罪。其與賴慶源就事實欄一所示竊盜犯行，有犯意聯絡及
    行為分擔，均為共同正犯。又其先後四次犯行，時間緊接，方法相同，觸犯構成
    要件相同之罪名，顯係基於概括犯意為之，應依刑法第五十六條連續犯之規定，
    論以較重之攜帶凶器竊盜罪。公訴人移送併案審理之被告竊取甲○○機車之犯行
    ，與前揭論罪科刑之竊取電纜線、電線部分，有連續犯之裁判上一罪關係，而為
    起訴效力所及，自應由本院併予審理。爰審酌其因貪圖小利而為此犯行，且攜帶
    兇器對他人身體造成危害非小，惟犯罪後部分坦承犯行，態度尚佳等一切情狀，
    酌情量處如主文所示之刑。另扣案之油壓剪二支、活動扳手二支、手套二雙、手
    電筒一支為被告所有，業據同案被告賴慶源供述在卷，且為供犯罪所用之物，爰
    依刑法第三十八條第一項第二款規定，宣告沒收。
三、至公訴人以在被告高雄縣鳳山市○○○街二００巷二十八號居住地點，查獲乙○○○、黃文劭之身分證、健保卡、名片等證件，而移送併案審理之八十九年度偵
    字第二一０二四號部分，訊據被告丙○○堅決否認曾竊取乙○○○、黃文劭之身
    分證、健保卡、名片等物，辯稱係在瑞豐國中撿到等語，證人乙○○○於本院審
    理中證稱：當天回家找皮包時才發現皮包已遺失，不知如何遺失等語，證人黃文
    劭則證稱：係事後經警察通知，始知有名片遺失等語在卷，本院亦查無何證據足
    以證明被告有竊取乙○○○、黃文劭上開物品之行為，則此部分與前揭論罪科刑
    之竊盜部分即無何連續犯之裁判上一罪關係，應退回由檢察官另行偵辦。
據上論斷，應依刑事訴訟法第二百九十九條第一項前段，刑法第二十八條、第五十六
條、第三百二十一條第一項第三款、第三十八條第一項第二款，判決如主文。
中      華      民      國      九十    年      四      月      三十    日
                                  臺灣高雄地方法院刑事第一庭
                                          法  官  黃  悅  璇
右正本證明與原本無異。
如不服本判決，應於判決送達後十日內，向本院提出上訴狀。
                                          書記官  沈      蘊
中    華    民    國      九十      年      四      月      卅      日
附表：
┌──┬─────────┬─────────────┬─────────┐
│編號│時間              │  地點                    │  遭竊物          │
├──┼─────────┼─────────────┼─────────┤
│一  │八十九年八月十五日│高雄市○○路文化中心附近  │電纜線一批        │
│    │三時三十分許      │高雄市政府國宅處之工地內  │                  │
├──┼─────────┼─────────────┼─────────┤
│二  │八十九年八月十七日│高雄市○○區○○路五一三  │電纜線三十公尺、被│
│    │二時許            │號前                      │覆銅管二十公尺（價│
│    │                  │                          │值共九千元）      │
├──┼─────────┼─────────────┼─────────┤
│三  │八十九年八月十七日│高雄縣仁武鄉○○○路二四  │電線一百公尺、電纜│
│    │三時四十五分許    │四號後方貨櫃屋內          │線五十二公尺（價值│
│    │                  │                          │共一萬元）        │
└──┴─────────┴─────────────┴─────────┘
附錄法條：
刑法第三百二十一條第一項第三款
犯竊盜罪而有左列情形之一者，處六月以上五年以下有期徒刑：
三  攜帶兇器而犯之者。


司法院資訊處製作；財團法人民間司法改革基金會備份。
